【裁判字號】    92,上訴,799
【裁判日期】    920528
【裁判案由】    違反槍砲彈藥刀械管制條例等
【裁判全文】
臺灣高等法院臺中分院刑事判決                    九十二年度上訴字第七九九號
    上  訴  人
    即  被  告  乙○○
右上訴人因違反槍砲彈藥刀械管制條例等案件，不服臺灣台中地方法院九十二年度訴
字第五二三號中華民國九十二年三月十九日第一審判決（起訴案號：臺灣台中地方法
院檢察署八十九年度偵字第一八○二五號），提起上訴，本院判決如左：
    主      文
原判決關於被告違反槍砲彈藥刀械管制條例部分撤銷。
乙○○未經許可，持有其他可發射子彈具有殺傷力之改造手槍，處有期徒刑貳年，併
科罰金新臺幣參拾萬元，罰金如易服勞役，以罰金總額與陸個月之日數比例折算，扣
案仿ＷＡＬＴＨＥＲ半自動手槍改造手槍壹把及改造子彈肆顆均沒收。
其餘上訴駁回。
乙○○撤銷改判主刑部分所處有期徒刑貳年，併科罰金新臺幣參拾萬元，罰金如易服
勞役，以罰金總額與陸個月之日數比例折算；與駁回上訴部分所處有期徒刑伍月，應
執行有期徒刑貳年肆月，併科罰金新臺幣參拾萬元，罰金如易服勞役，以罰金總額與
陸個月之日數比例折算。
    事      實
一、乙○○曾因違反懲治盜匪條例、肅清煙毒條例等案件，於民國八十五年十一月五
    日入獄服刑，八十九年七月七日甫假釋出獄，於假釋期間內竟仍不知悔改，於八
    十九年十一月十一日，在台中市○○路某處，明知羅添強（另案由檢察官偵查中
    ）所交付車牌號碼Ｘ６─１４５０號自小客車係屬來源不明之贓物（原為甲○○
    所有，而於八十九年十一月七日七時許，在台中市○○路三十二號前，為羅添強
    所竊取），竟以新台幣二萬元之代價，予以購買。又乙○○於八十五年間某日，
    向不詳姓名者購買可發射子彈具殺傷力之仿ＷＡＬＴＨＥＲ半自動手槍改造手槍
    一把及供上述手槍用具殺傷力改造子彈六顆，旋即未經許可，非法持有上開槍枝
    及子彈，嗣八十九年十一月十一日二十三時五十分許，乙○○駕駛上開贓車行經
    台中縣豐原市○○路與一心路口，經警查獲，並扣得上開具殺傷力仿ＷＡＬＴＨ
    ＥＲ半自動手槍改造手槍一把及供上述手槍用具殺傷力改造子彈六顆（送鑑定後
    經鑑定單位採樣貳顆試射完畢，剩餘肆顆）。
二、案經台中縣警察局豐原分局報請台灣台中地方法院檢察署檢察官偵查起訴。
    理      由
一、右揭犯罪事實，業據被告乙○○於警訊、偵查、原審及本院審理時自白不諱，並
    經同案羅添強、被害人甲○○於偵查中供述、證述屬實，且有贓物認領保管單、
    車輛竊盜車牌失竊資料個別查詢報表－查詢車輛認可資料、查獲現場簡圖、相片
    二張在卷可稽，復有具殺傷力仿ＷＡＬＴＨＥＲ半自動手槍改造手槍一把及供上
    述手槍用具殺傷力改造子彈六顆扣案可證。又扣案之上開仿ＷＡＬＴＨＥＲ半自
    動手槍改造手槍一把及供上述手槍用具殺傷力改造子彈六顆，經送請內政部警政
    署刑事警察局鑑定結果認：送鑑之槍枝實係仿半自動手槍製造之金屬玩具手槍更
    換土造金屬鋼管改造而成，機械性能良好，可擊發適用之子彈，認具有殺傷力，
    送鑑子彈六顆，實均係由玩具子彈改造而成，可擊發，認均具殺傷力，此有該局
    八十九年十一月十八日刑鑑字第一八一五六０號鑑驗通知書一紙在卷足憑（見偵
    查卷第四四頁），足證上開槍枝、子彈均具有殺傷力無訛，故被告上開自白應與
    事實相符而堪採信。從而事證明確，被告上開犯行應堪認定。
二、核被告所為，係犯刑法第三百四十九條第二項（起訴書誤載為第一項）故買贓物
    罪及槍砲彈藥刀械管制條例第十一條第四項未經許可持有可發射子彈具有殺傷力
    之改造手槍罪與同條例第十二條第四項未經許可持有子彈罪。被告同一行為而持
    有上開槍枝、子彈，而觸犯上開二罪名，為想像競合犯，依刑法第五十五條前段
    規定，應從一重之依槍砲彈藥刀械管制條例之第十一條第四項罪名論處。被告所
    犯故買贓物罪及非法持有其他可發射子彈具有殺傷力之改造手槍罪間，犯意各別
    ，罪名不同，應分論併罰。原審判決：(一)關於被告故買贓物部分，依刑法第三百
    四十九條第二項、罰金罰鍰提高標準條例第一條前段規定，判處被告有期徒刑五
    月，核其認事用法，並無不當，被告上訴亦不否認犯罪，僅指摘原審量刑過重，
    為無理由，應予駁回。(二)關於被告違反槍砲彈藥刀械管制條例部分固非無見，然
    原審判決事實漏未查明被告持有槍枝之時間，且被告前雖有前科，素行不良，持
    有改造手槍惡性非輕，然因被告本次犯後已坦承犯行，態度尚無不佳，原審量處
    有期徒刑三年，稍嫌過重，被告上訴就此部分指稱原審量刑過重，尚非無據，應
    有理由，且原審判決亦有上開瑕疵，自應由本院撤銷改判。爰審酌被告犯罪之動
    機、目的、手段、持有改造槍枝、子彈對於社會治安危害甚鉅、被告素行不佳、
    犯罪後坦認犯行，態度尚屬良好等一切情狀，量處如主文第二項所示之刑，並就
    併科罰金刑部分諭知罰金易服勞役之折算標準；另扣案仿ＷＡＬＴＨＥＲ半自動
    手槍改造手槍壹把及改造子彈肆顆（送鑑定後經鑑定單位採樣貳顆試射，剩餘肆
    顆。），均屬違禁物，依刑法第三十八條第一項第一款規定，宣告沒收，並就被
    告撤銷改判部分與駁回上訴部分主刑部分，定其應執行刑。
三、據上論斷，應依刑事訴訟法第三百六十八條、第三百六十九條第一項前段、第三
    百六十四條、第二百九十九條第一項前段，槍砲彈藥刀械管制條例第十一條第四
    項、第十二條第四項，刑法第十一條前段、第五十五條前段、第五十一條第五款
    、第四十二條第三項、第三十八條第一項第一款，判決如主文。
本案經檢察官丙○○到庭執行職務。
中      華      民      國      九十二     年     五      月   二十八   日
                                臺灣高等法院臺中分院刑事第八庭
                                      審判長法  官  羅  得  村
                                            法  官  黃  文  進
        法  官  陳  毓  秀
右正本證明與原本無異。
如不服本判決應於收受送達後十日內向本院提出上訴書狀，其未敘述上訴之理由者並
得於提起上訴後十日內向本院補提理由書（均須按他造當事人之人數附繕本）。
                                            書記官  吳  宗  玲
中      華      民      國      九十二     年     五      月   二十八   日
附錄本案論罪科刑主要法條：
刑法第三百四十九條：
收受贓物者，處三年以下有期徒刑、拘役或五百元以下罰金。
搬運、寄藏、故買贓物或為牙保者，處五年以下有期徒刑、拘役或科或併科一千元以
下罰金。因贓物變得之財物，以贓物論。
槍砲彈藥刀械管制條例第十一條第一項、第四項：
未經許可，製造、販賣或運輸第四條第一項第一款所稱其他可發射金屬或子彈具有殺
傷力之各式槍砲者，處五年以上有期徒刑，併科新臺幣一千萬元以下罰金。
未經許可，持有、寄藏或意圖販賣而陳列第一項所列槍砲者，處一年以上七年以下有
期徒刑，併科新臺幣七百萬元以下罰金。
槍砲彈藥刀械管制條例第十二條第四項：
未經許可，持有、寄藏或意圖販賣而陳列子彈者，處五年以下有期徒刑，併科新台幣
三百萬元以下罰金。
                                                      Ｒ


司法院資訊處製作；財團法人民間司法改革基金會備份。
